臺灣板橋地方法院刑事判決　　　　　　　　　　　　九十一年度簡上字第一五三號
　　上　訴　人　甲○○
　　即　被　告
右列上訴人因賭博案件，不服本院九十年度重簡字第一一二五號中華民國九十年九月
二十一日第一審判決（聲請案號：九十年度偵字第一一二六二號），提起上訴，本院
管轄之第二審合議庭判決如左：
    主  文
原判決撤銷。
甲○○意圖營利，供給賭博場所，處有期徒刑貳月，如易科罰金，以佰元折算壹日
。
扣案之四色牌貳拾壹付、抽頭金新台幣伍佰元及潤膚霜壹瓶，均沒收。
    事  實
一、甲○○意圖營利，於九十年七月一日下午二時起，提供其承租之臺北縣三重市○
    ○街一一八號房屋為賭博場所，及四色牌為賭具，予蔡進達、張清証、林碧雲、
    吳啟祥、游秀金、陳美子（已另依違反社會秩序維護法裁決）等人在上址賭博財
    物；其玩法為帥、將各一胡，帥仕相為二胡、車馬炮三張為一胡、三張一樣牌為
    三胡、賭客先湊齊八胡者為贏家，其他為輸家，輸家給贏家各一百元，贏家若中
    花再加五十元，賭客若放棄當局輸五十元，一付四色牌玩三局，約定抽頭方法為
    每付四色牌由甲○○抽頭新台幣（下同）一百元。迄於九十年七月二日十七時五
    十分許，在上址經警當場查獲，並扣得其所有賭具四色牌二十一付、抽頭金五百
    元、賭資八千七百元及其所有供賭客便利使用賭具之潤膚霜一瓶。
二、案經台北縣政府警察局三重分局報請台灣板橋地方法院檢察署檢察官偵查起訴。
    理  由
一、訊據被告甲○○坦承於右揭時地，提供四色牌賭具及場所供蔡進達、張清証、林
    碧雲、吳啟祥、游秀金、陳美子等人以上開方式賭博財物，惟矢口否認有何抽頭
    營利犯行，辯稱：一副四色牌抽一百元係為聚餐所用云云。然查右揭事實，業據
    被告於警訊時坦承：「（問：你是如何抽頭？）：每付四色牌抽新台幣壹佰元的
    抽頭金。」等語不諱，核與證人蔡進達、張清証、林碧雲、吳啟祥、游秀金、陳
    美子於警訊時所分別證述：抽頭金係給屋主甲○○即被告等情相符，並有賭具四
    色牌二十一付、賭資八千七百元、抽頭金五百元及潤膚霜一瓶扣案可證，被告事
    後翻異前詞，辯稱：抽頭金非歸其所有云云，無非畏罪卸責之詞，不足採信。本
    件事證明確，被告犯行堪以認定，應予依法論科。
二、核被告所為，係犯刑法第二百六十八條前段之意圖營利供給賭博場所罪。被告於
    九十一年七月一日下午二時起提供上址供蔡進達等人賭博財物，迄翌日十七時五
    十分許為警查獲，僅有一提供賭博場所行為，公訴人認被告有先後二次提供賭博
    場所犯行，容有誤解，附此敘明。原審認被告所犯罪證明確，予以論罪科刑，固
    非無見。惟查（一）原審犯罪事實引用檢察官聲請簡易判決處刑書有關連續犯之
    記載，而「主文」及「據上論斷」欄均未為「連續」之認定，其主文與事實，已
    有不符。（二）又賭資八千七百元乃屬賭客所有，並非被告所有，原審依刑法第
    三十八條第一項第二款之規定予以宣告沒收，亦有未洽。（三）再刑法第二百六
    十八條並無準用刑法第二百六十六條第二項沒收之規定，原審於「據上論斷」欄
    引用刑法第二百六十六條第二項規定宣告沒收，於法復有未合。是被告上訴意旨
    指摘原判決認定事實有誤，求予撤銷改判，固無理由，然原判決既有上述可議之
    處，自應由本院將原判決撤銷。爰審酌被告之素行狀況，與其犯罪動機、手段、
    目的、所生之危害及犯罪後之態度等一切情狀，量處如主文所示之刑，並諭知易
    科罰金之折算標準，以示懲儆。
三、扣案之四色牌二十一付、潤膚霜一瓶；及抽頭金五百元，均係被告所有，分別為
    供犯罪所用之物及因犯罪所得之物，已如前述，應分依刑法第三十八條第一項第
    二款、第三款之規定，宣告沒收。又扣案之賭資八千七百元，則係屬前開賭客而
    非被告所有，故不併為沒收之諭知，附敘明之。
據上論斷，應依刑事訴訟法四百五十五條之一第一項、第三項、第三百六十九條第一
項前段，刑法第二百六十八條前段、第四十一條第一項前段、第三十八條第一項第二
款、第三款、罰金罰鍰提高標準條例第一條前段、第二條，判決如主文。
本案經檢察官馬凱蕙到庭執行職務。
中    華    民    國      九十一      年     八       月     十五     日
                              臺灣板橋地方法院刑事第五庭
                                  審判長法  官 陳秀英
                                        法  官 林錫凱
                                        法  官 林玫君
右正本證明與原本無異。
不得上訴。
            書記官 許清秋
中    華    民    國      九十一      年     八       月     二十一   日
刑法第二百六十八條
意圖營利，供給賭博場所或聚眾賭博者，處三年以下有期徒刑，得併科三千元以下罰
金。
